【裁判字號】    99,建,110
【裁判日期】    991130
【裁判案由】    給付工程款
【裁判全文】
臺灣板橋地方法院民事判決               99年度建字第110號
原      告  承洋通信工程有限公司
法定代理人  陳進財
訴訟代理人  王在福
被      告  薇多綠雅公寓大廈管理委員會
法定代理人  簡瑞明
訴訟代理人  鄭國瑞
上列當事人間請求給付工程款事件，經本院於民國99年11月24日
言詞辯論終結，判決如下：
    主      文
原告之訴駁回。
訴訟費用由原告負擔。
    事實及理由
一、程序方面：
    本件被告法定代理人為簡瑞明一人，原告起訴時將李伯陞贅
    列為被告法定代理人；又被告僅有一人，原告起訴時將訴之
    聲明第一項請求被告「等」應「連帶」給付原告新臺幣（下
    同）77萬元及相關利息、違約金。嗣於訴訟進行中之民國99
    年11月24日期日當庭以言詞將被告法定代理人更正為簡瑞明
    ，並將上開聲明更正為被告應給付原告77萬元及相關利息、
    違約金，經核與民事訴訟法第255條第1項第2、7款之規定無
    違，自應准許。
二、原告主張：緣原告於98年6 月16日與被告簽訂承攬社區○○
    ○道管制系統新增工程契約（下稱系爭契約），原告依系爭
    契約第3 條規定於98年6月29日起施工，至98年7月14日竣工
    ，並依系爭契約第11條第1項約定於98年9月14日經被告4 位
    委員代表驗收完成，同時簽立驗收紀錄表；雖驗收紀錄表上
    記載因車輛隔熱紙導致無法感應進出，惟僅占社區進出車輛
    數6%，且此應導因於社區所屬車輛隔熱紙多層黏貼及有無法
    感應之金屬成分；復據供應商表示該系統原製造商係以原出
    廠車輛為依據，即並非原告之缺失、瑕疵所致。被告自原告
    竣工並經其驗收完畢後，迄今未支付任何工程款項，因此爰
    依系爭契約請求被告支付工程款等語。並聲明：被告應給付
    原告77萬元，及自98年9 月14日起至清償日止按系爭契約約
    定工程總價款年息千分之ㄧ計算之利息，另按工程總價款每
    逾一日給付千分之ㄧ計算之懲罰性違約金。
三、被告則以：兩造固曾訂立系爭契約，因原告為專業廠商，被
    告為一般住戶，原告為完成被告訂約之目的，自應評估社區
    之環境妥為規劃，然原告所提供之設備存有多項不符系爭契
    約約定之瑕疵，其瑕疵包括設備信號不能穿透汽車隔熱紙，
    原告於訂約當時並未向被告說明其設備訊號不能穿透隔熱紙
    ，兩造亦未就隔熱紙部分為特別約定，然依臺灣炎熱之氣候
    狀況，汽車隔熱紙幾乎為所有汽車必有之配備，依誠信原則
    ，原告所提供之設備自應以能穿透汽車隔熱紙者為必然功能
    ，而非轉而要求被告全體住戶配合原告此一有瑕疵之產品；
    且天線與卡片之感應距離依約定應有10公尺之距離，原告所
    提供之設備感應距離不及10公尺；又如前後二車跟車距離過
    近時，柵欄無法適時反應，此等瑕疵俱已於驗收時載明於驗
    收紀錄表，並經催告原告改善，原告無法改善，被告已發函
    合法解除契約，並請原告取回原裝設之設備等語。並聲明：
    原告之訴駁回。
四、原告主張之上開情事，業據其提出系爭契約、驗收紀錄表、
    原告函等件為證，被告固就曾與兩造間曾簽訂系爭契約之事
    實不為爭執，惟以：系爭產品有瑕疵且無法改善，復係因原
    告機具設備不符被告正常使用無法通過驗收，被告已依系爭
    契約第11條第2 項發函通知原告解除契約並自行撤回加裝之
    機具，是系爭契約業已合法解除等情為辯。是被告之抗辯是
    否可採，厥為本件重要之爭執。
五、按「如甲方（指被告，下同）於十日內無法驗收得告知乙方
    （指原告，下同）展延（十日），唯以一次為限，如無法驗
    收為乙方機具設備不符甲方正常使用或設備瑕疵無法改善，
    乙方應退回甲方已支付之任何款項，並自行撤回所加裝之任
    機具，本合約視同無效。」兩造於系爭契約第11條第2 項約
    定甚明。原告固主張被告社區4位委員已於98年6月16日完成
    驗收，同時並簽立驗收記錄表，惟被告否認已完成驗收。經
    細繹上開驗收記錄表（本院卷第14至21頁），其上有諸多勾
    選不合格之項目，自難認已驗收完畢。雖原告以驗收紀錄表
    上記載因車輛隔熱紙導致無法感應進出，惟僅占社區進出車
    輛數6%，且此應導因於社區所屬車輛隔熱紙多層黏貼及有無
    法感應之金屬成分，又據供應商表示該系統原製造商係以原
    出廠車輛為依據，即並非原告之缺失、瑕疵所致等情為主張
    ，然亦為被告所否認。經查，以臺灣炎熱之氣候狀況，於玻
    璃貼上隔熱紙幾乎為所有汽車必有之配備，而系爭工程之所
    以不能通過被告之驗收，其最大之瑕疵即設備信號不能穿透
    汽車隔熱紙，相較於被告僅係一般消費者，原告係具有專業
    知識及技術之廠商，若原告提供之設備僅得供未貼隔熱紙之
    汽車使用，原告自應於訂約當時向被告據實說明其設備訊號
    不能穿透隔熱紙，使被告就此重要之點參酌進而決定是否與
    原告簽訂系爭契約，惟原告竟未為之，兩造亦未就社區汽車
    能否貼有隔熱紙部分為特別約定，是依系爭契約之精神，原
    告所提供之設備自應以能穿透汽車隔熱紙者為必然功能，而
    非轉而要求被告全體住戶配合原告此一有瑕疵之產品，是原
    告提供之設備既有此重大瑕疵，且自被告驗收未通過迄今亦
    未提出有效之改善方法，足見上開重大瑕疵無法改善，是被
    告依系爭契約第11條第2項之約定，於99年1月20日發函催告
    原告應於99年1 月31日前將上開重大瑕疵補正，逾期如未補
    正則解除系爭契約，不再通知，並請原告於99年2 月10日前
    依同條規定拆回相關機具設備，惟原告於上開期間亦未為補
    正，是被告抗辯自無違誤，兩造系爭契約既經被告合法解除
    ，是原告請求系爭契約工程款，自乏依據。
六、從而，原告提起本件訴訟，主張依系爭契約請求被告應給付
    原告77萬元，及自98年9 月14日起至清償日止按契約約定工
    程總價款年息千分之ㄧ計算之利息，另按工程總價款每逾一
    日給付千分之ㄧ計算之懲罰性違約金，為無理由，自應予以
    駁回。
七、本件事證已臻明確，兩造其餘攻擊防禦方法及舉證，經本院
    詳加審酌後，或與本件之爭執無涉，或對本件判決結果不生
    影響，爰不一一論述，併此敘明。
八、訴訟費用負擔之依據：民事訴訟法第78條。
中    華    民    國    99    年    11    月    30    日
                  民事第二庭法  官  鍾啟煌
以上正本係照原本作成。
如對本判決上訴，須於判決送達後20日內，向本院提出上訴狀，
上訴臺灣高等法院（應按他造人數提出繕本），如委任律師提起
上訴者，應一併繳納上訴審裁判費。
中    華    民    國    99    年    11    月    30    日
                            書記官  張國仁

司法院資訊處製作；財團法人民間司法改革基金會備份。
